臺灣臺中地方法院刑事判決
110年度交簡上字第308號
上  訴  人  臺灣臺中地方檢察署檢察官
被      告  賴建棠



上列上訴人因被告過失傷害案件，不服本院臺中簡易庭中華民國
110年11月11日110年度中交簡字第1968號第一審刑事簡易判決（
偵查案號：110年度偵字第22756號），提起上訴，本院管轄之第
二審合議庭判決如下：
    主      文
上訴駁回。
    事實及理由
一、本案經本院合議庭審理結果，認第一審刑事簡易判決之認事
    用法及量刑均無不當，應予維持，除增列「被告賴建棠於本
    院審理時所為之自白（見本院交簡上卷第69頁）」為證據外
    ，其餘均引用本院第一審刑事簡易判決書及原審判決引自臺
    灣臺中地方檢察署檢察官聲請簡易判決處刑書所記載之犯罪
    事實、證據及理由（如附件）。
二、上訴人即臺灣臺中地方檢察署檢察官依據告訴人賴佩蘭請求
    提起上訴之意旨略以：被告於本案發生後，迄未與告訴人達
    成和解，亦未向告訴人道歉，致告訴人深感痛苦與不平。原
    判決在未得有告訴人之宥恕並達成和解給付相當賠償金之情
    況下，僅判處被告有期徒刑2月，得易科罰金，顯屬過輕。是
    原判決之量刑已有違量刑之比例原則與平等原則，與一般人民
    之法律情感相悖，而無法達成客觀上之適當性、相當性與必
    要性之價值要求，而有再予審酌謀求救濟之必要。是原判決
    量刑不當，請為適當之判決。
三、按量刑之輕重，係事實審法院得依職權自由裁量之事項，茍
    已斟酌刑法第57條各款所列情狀而未逾越法定刑度，則不得
    遽指為違法；又刑罰之量定屬法院自由裁量之職權行使，但
    仍應審酌刑法第57條所列各款事由及一切情狀，為酌量輕重
    之標準，並非漫無限制，在同一犯罪事實與情節，如別無其
    他加重或減輕之原因，下級法院量定之刑，亦無過重或失輕
    之不當情形，則上級法院對於下級法院之職權行使，原則上
    應予尊重（最高法院72年度台上字第6696號判例及85年度台
    上字第2446號判決意旨參照）。經查，被告駕駛車輛行經行
    人穿越道，疏未注意讓行人優先通行，因而肇事致告訴人受
    傷之事實，業據被告坦認在卷，原審認被告犯罪事證明確，
    審酌告訴人所受傷勢程度及被告並無前科之素行，並考量被
    告犯後坦承犯行，且於肇事後，犯罪偵查機關未發覺前，即
    主動向到場處理之警員自首，惟因與告訴人對於賠償金額之
    認知差距過大，迄今未能達成和解賠償損害等一切情狀，依
    道路交通管理處罰條例第86條第1項，刑法第284條前段、第
    62條前段、第41條第1項前段，刑法施行法第1條之1第1項之
    規定，量處被告有期徒刑2月，並諭知有期徒刑易科罰金之
    折算標準，顯已本於被告之責任為基礎，具體審酌刑法第57
    條各款所列情狀，於法定刑之範圍內量處被告前開刑度，依
    上開說明，不得遽指為違法。檢察官雖以前揭理由主張原審
    量刑過輕，惟原審業將被告過失情節、告訴人受傷情形及本
    件調解不成立作為量刑事由，並充分審酌，難認有何違誤之
    處，況雙方是否能達成調解，尚有賴於雙方就調解誠意、被
    告經濟負擔、告訴人傷勢狀況及是否能相互退讓等因素始能
    完成，非謂未能達成調解，均概可歸咎於被告，而藉此指摘
    原審判決有違法失當之處，是檢察官以原審量刑過輕為由提
    起上訴，參諸上開說明，並無理由，應予駁回。
據上論斷，應依刑事訴訟法第455條之1第1項、第3項、第373條
、第368條，判決如主文。
本案經檢察官陳信郎聲請以簡易判決處刑，檢察官陳怡廷到庭執
行職務。
中　　華　　民　　國　　111 　年　　2 　　月　　15　　日
                  刑事第十庭審判長  法  官  陳玉聰
                                    法  官  林怡姿
                                    法  官  吳珈禎
以上正本證明與原本無異。
不得上訴。
　　　　　　　　　　　　　　　　　　書記官  廖明瑜
中　　華　　民　　國　　111 　年　　2 　　月　　15　　日

附錄論罪科刑法條：
道路交通管理處罰條例第86條第1項：
汽車駕駛人，無駕駛執照駕車、酒醉駕車、吸食毒品或迷幻藥駕
車、行駛人行道或行經行人穿越道不依規定讓行人優先通行，因
而致人受傷或死亡，依法應負刑事責任者，加重其刑至2分之1。
中華民國刑法第284條：
因過失傷害人者，處1年以下有期徒刑、拘役或10萬元以下罰金
；致重傷者，處3年以下有期徒刑、拘役或30萬元以下罰金。
附件：
臺灣臺中地方法院刑事簡易判決
110年度中交簡字第1968號
聲  請  人  臺灣臺中地方檢察署檢察官
被      告  賴建棠　男　民國00年0月00日生
                    身分證統一編號：Z000000000號
　　　　　　　　　  住○○市○○區○○路00巷00弄00號
　　　　　　　　　　居臺中市○區○○○街000巷0號5樓之1
上列被告因過失傷害案件，經檢察官聲請簡易判決處刑(110年度
偵字第22756號），本院判決如下：
    主    文
賴建棠汽車駕駛人，行經行人穿越道不依規定讓行人優先通行，
因過失傷害人，處有期徒刑貳月，如易科罰金，以新臺幣壹仟元
折算壹日。
    犯罪事實及理由
一、本案犯罪事實、證據及應適用之法條，除證據部分關於「監
    視錄影畫面翻拍照片」之記載更正為「行車紀錄器錄影畫面
    翻拍照片」，並增列「臺中市政府警察局交通事故補充資料
    表、證號查詢汽車駕駛人資料、車輛詳細資料報表」為證據
　　外，其餘均引用檢察官聲請簡易判決處刑書之記載（如附件
    ）。
二、爰審酌被告賴建棠駕駛車輛行經行人穿越道，疏未注意讓行
    人優先通行，因而肇事致告訴人受傷之過失情節，告訴人賴
    佩蘭所受傷勢程度，兼衡被告並無前科之素行（參卷附臺灣
    高等法院被告前案紀錄表），並考量被告犯後坦承犯行，惟
    因與告訴人對於賠償金額之認知差距過大，迄今未能達成和
    解賠償損害(見本院卷第25頁調解事件報告書)等一切情狀，
    量處如主文所示之刑，並諭知易科罰金之折算標準，以資懲
    儆。 
三、依刑事訴訟法第449條第1項前段、第3項、第454條第2項，
    道路交通管理處罰條例第86條第1項，刑法第11條前段、第2
    84條前段、第62條前段、第41條第1項前段，刑法施行法第1
    條之1第1項，逕以簡易判決處刑如主文。
四、如不服本件判決，得自收受送達之日起20日內向本院提出上
    訴狀，上訴於本院第二審合議庭（須附繕本）。 　　
本案經檢察官陳信郎聲請以簡易判決處刑。
中　　華　　民　　國　　110　年　　 11  　月　　 11　 日
                  臺中簡易庭   法　官　尚安雅
以上正本證明與原本無異。
告訴人或被害人如不服判決，應備理由具狀向檢察官請求上訴，
上訴期間之計算，以檢察官收受判決正本之日起算。
     　　　　　　　  　　　　　書記官   鐘麗芳
中　　華　　民　　國　　110 　年　　11　　月　　12　　日
附錄本案論罪科刑法條：
道路交通管理處罰條例第86條第1項：
汽車駕駛人，無駕駛執照駕車、酒醉駕車、吸食毒品或迷幻藥駕
車、行駛人行道或行經行人穿越道不依規定讓行人優先通行，因
而致人受傷或死亡，依法應負刑事責任者，加重其刑至二分之一
。
中華民國刑法第284條：
因過失傷害人者，處1年以下有期徒刑、拘役或10萬元以下罰金
；致重傷者，處3年以下有期徒刑、拘役或30萬元以下罰金
臺灣臺中地方檢察署檢察官聲請簡易判決處刑書          存股
                                    110年度偵字第22756號
　　被　　　告　賴建棠　男　44歲（民國00年0月00日生）
　　　　　　　　　　　　住○○市○○區○○路00巷00弄00號
　　　　　　　　　　　　居臺中市○區○○○街000巷0號5樓
　　　　　　　　　　　　之1
　　　　　　　　　　　　國民身分證統一編號：Z000000000號
上列被告因過失傷害案件，業經偵查終結，認為宜聲請以簡易判決
處刑，茲將犯罪事實及證據並所犯法條分敘如下：
　   　 犯罪事實
一、賴建棠於民國109年12月27日晚間6時14分許，駕駛車牌號碼0
    0-0000號自用小客車，沿臺中市南屯區精誠路由南往北方向行
    駛，行經臺中市南屯區精誠路與五權西路交岔路口，左轉五權
    西路方向行駛時，本應注意車前狀況並隨時採取必要之安全措
    施，及遵守汽車行經行人穿越道，遇有行人穿越時，無論有無交
    通指揮人員指揮或號誌指示，均應暫停讓行人先行通過，而依
    當時天候晴、夜間有照明、路面柏油、乾燥、無缺陷、無障礙
    物、視距良好，並無不能注意之情事，竟疏未注意及此，即貿
    然通行；適行人賴佩蘭於上述路口沿精誠路由南往北方向步行於行
    人穿越道，賴建棠所駕駛之自用小客車因違反上開注意義務
    ，而與賴佩蘭發生碰撞，賴佩蘭因而倒地，受有頭部挫傷、
    胸部挫傷、下背挫傷、左側手肘擦傷、右側膝部挫傷之傷害
    。又賴建棠於肇事後，犯罪偵查機關未發覺前，即主動向到
    場處理之警員自首，陳明其為肇事者並願接受裁判，始查悉
    上情。
二、案經賴佩蘭訴由臺中市政府警察局第四分局報告偵辦。
　      證據並所犯法條
一、上揭犯罪事實，業據被告賴建棠於警詢及本署偵查中坦承不
    諱，核與告訴人賴佩蘭於本署偵查中之指訴情節相符，且有
    道路交通事故現場圖、道路交通事故調查報告表㈠㈡、道路交通
    事故初步分析研判表、談話記錄表、肇事人自首情形紀錄表、
    監視錄影畫面翻拍照片、車損暨現場照片、告訴人之中山醫學
    大學附設醫院109年12月28日診斷證明書等附卷可稽。核與
    被告之自白相符，其自白應為真實。本件事證明確，被告犯
    嫌堪予認定。
二、按「汽車行駛時，駕駛人應注意車前狀況...，並隨時採取必要
    之安全措施，...。」「汽車行經行人穿越道，遇有行人穿越時
    ，無論有無交通指揮人員指揮或號誌指示，均應暫停讓行人先
    行通過。」道路交通安全規則第94條第3項、第103條第2項分
    別訂有明文。查被告於前揭時、地駕車時，本應注意及遵守
    上開規定，而依當時天候晴、夜間有照明、路面柏油、乾燥、
    無缺陷、無障礙物、視距良好（前揭道路交通事故調查報告表
    參照），又無不能注意之情事，竟疏未注意上情，因而肇事，
    致告訴人受傷，足證被告確有過失；且其過失行為與告訴人
    之傷害結果間，具有相當因果關係。
三、核被告所為，係犯道路交通管理處罰條例第86條第1項、刑法第
    284條前段之駕車行經行人穿越道不依規定讓行人優先通行，因而
    過失傷害罪嫌。又被告駕車行經行人穿越道不依規定讓行人優先
    通行，致告訴人受傷，請依道路交通管理處罰條例第86條第1項
    規定，加重其刑至二分之一。另被告於肇事後，犯罪偵查機
    關未發覺前，即主動向到場處理之警員自承其為肇事者，並
    願接受裁判，此有臺中市政府警察局道路交通事故肇事人自
    首情形紀錄表1紙附卷足參，核與自首要件相符，依刑法第62
    條前段規定，得減輕其刑，並先加後減之。
四、依刑事訴訟法第451條第1項聲請簡易判決處刑。
　　此　致
臺灣臺中地方法院
中　　華　　民　　國　 110　　年　　9 　　月　　23　　日
　                          檢察官 陳信郎
本件正本證明與原本無異
中　　華　　民　　國　 110　　年　　10　　月　　8 　　日
　                          書記官 林瑋婷
附錄本案所犯法條全文
中華民國刑法第284條
因過失傷害人者，處1年以下有期徒刑、拘役或10萬元以下罰金
；致重傷者，處3年以下有期徒刑、拘役或30萬元以下罰金。
道路交通管理處罰條例第86條
（刑責之加重及減輕）
汽車駕駛人，無駕駛執照駕車、酒醉駕車、吸食毒品或迷幻藥駕
車、行駛人行道或行經行人穿越道不依規定讓行人優先通行，因
而致人受傷或死亡，依法應負刑事責任者，加重其刑至二分之一
。
汽車駕駛人，在快車道依規定駕車行駛，因行人或慢車不依規定
，擅自進入快車道，而致人受傷或死亡，依法應負刑事責任者，
減輕其刑。